【裁判字號】    97,上訴,5642
【裁判日期】    980113
【裁判案由】    違反槍砲彈藥刀械管制條例
【裁判全文】
臺灣高等法院刑事判決                97年度上訴字第5642號
上  訴  人
即  被  告  甲○○
選任辯護人  周燦雄律師
            蔡炳楠律師
上列上訴人因違反槍砲彈藥刀械管制條例案件，不服臺灣板橋地
方法院97年度訴字第2333號，中華民國97年10月15日第一審判決
（起訴案號：臺灣板橋地方法院檢察署97年度偵字第10364號）
，提起上訴，本院判決如下：
    主  文
上訴駁回。
    事  實
一、甲○○於民國95年初某日，在臺北縣中和市興南夜市，以新
    臺幣（下同）3,600元之價格，向真實姓名不詳之成年人，
    購買得以小型高壓氣體鋼瓶內氣體為發射動力之氣體動力式
    槍枝2支（槍枝管制編號：0000000000號、0000000000號）
    ，及供槍枝配備使用之二氧化碳氣瓶57瓶、氣瓶座1枝、金
    屬管1枝、滅音管3支、彈簧5個後，即未經許可基於持有具
    有殺傷力之空氣槍之犯意，持續持有之。嗣於97年3月19日
    晚上9時20分許，為警據報在臺北縣中和市○○街83號3樓其
    住處查獲，並扣得上開具殺傷力之空氣槍2枝、二氧化碳氣
    瓶57瓶、氣瓶座1枝、金屬管1枝、滅音管3支、彈簧5個。
二、案經臺北縣政府警察局中和分局報請臺灣板橋地方法院檢察
    署檢察官偵查起訴。
    理  由
一、前揭事實，業據上訴人即被告甲○○於原審、本院審理中坦
    承不諱，並有空氣槍2枝、二氧化碳氣瓶57瓶、氣瓶座1枝、
    金屬管1枝、滅音管3支、彈簧5個扣案可資佐證。
二、上開扣案之空氣槍2枝，經檢察官囑託內政部警政署刑事警
    察局鑑定，結果：認空氣槍2枝，槍枝管制編號分別：00000
    00000號、0000000000號，均係以小型高壓氣體鋼瓶內氣體
    為發射動力，經測試結果，其發射彈丸單位面積動能分別為
    每平方公分28焦耳、29焦耳等情，有該局97年4月24日刑鑑
    字第0970042653號槍彈鑑定書（見偵查卷第38頁至第41頁）
    、內政部97年7月16日內授警字第0970871019號函（見原審
    卷第46頁）在卷可稽。又依上開鑑定書所載殺傷力之相關數
    據資料：依日本科學警察研究所之研究結果，彈丸單位面積
    動能達每平方公分20焦耳，則足以穿入人體皮肉層，而上開
    槍枝經試射結果，單位面積動能，已超過前開日本科學警察
    研究所之研究結果所示足以穿入人體皮肉層之單位面積動能
    數據。而被告於原審訊問時亦自承：曾以上開空氣槍打破20
    公分厚的保力龍及布娃娃等物，若持以向人射擊，應足使人
    體受傷等語在卷（見原審卷第22頁）。是，扣案之空氣槍2
    枝確具有殺傷力無訛。被告上開自白，核與事實相符，本案
    事證明確，被告犯行，洵堪認定。
三、按槍砲彈藥刀械管制條例第4條所稱之槍砲、彈藥，依同條
    例第5條之規定，非經中央主管機關許可，不得製造、販賣
    、運輸、轉讓、出租、出借、持有、寄藏或陳列。本件扣案
    之槍枝2枝，經鑑定既係具殺傷力之空氣槍，自屬槍砲彈藥
    刀械管制條例第4條第1項第1款所規定之「空氣槍」。核被
    告所為，係犯槍砲彈藥刀械管制條例第8條第4項之未經許可
    持有空氣槍罪。而被告一次持有上開2枝空氣槍，屬單純一
    罪。
四、原審以被告罪證明確，並以扣案具殺傷力之空氣槍2支（槍
    枝管制編號：000000000 0號、0000000000號）屬違禁物，
    不問屬於犯人與否，原判決依刑法第38條第1項第1款之規定
    ，予以宣告沒收。另以扣案之二氧化碳氣瓶57瓶、氣瓶座1
    枝、金屬管1枝、滅音管3支、彈簧5個，係被告所有供前揭
    槍枝之配備使用，此據被告供承在卷，原判決認屬被告本件
    犯罪所用之物，依刑法第38條第1項第2款規定，宣告沒收。
    並說明扣案鋼珠1瓶、螺絲起子3支，均非違禁物，亦非促成
    被告持有上開槍枝所用之物，不予宣告沒收。因而適用槍砲
    彈藥刀械管制條例第8條第4項，刑法第11條前段、第42條第
    3項、第38條第1項第1款、第2款，並審酌槍枝之非法持有，
    危害人身安全及社會秩序至鉅，而為國法懸為厲禁，並經各
    類教育及傳媒宣導週知，被告猶未經許可持有空氣槍，並達
    2枝，欠缺守法觀念，應予非難，念其尚無前科，因好奇購
    得上開空氣槍僅供己把玩之動機、及其犯後坦承犯行之態度
    等一切情狀，判決被告「甲○○未經許可持有空氣槍，處有
    期徒刑年貳月，併科罰金新臺幣萬元，罰金如易服勞役
    ，以新臺幣壹仟元折算壹日。扣案具殺傷力之空氣槍貳枝（
    槍枝管制編號：0000000000號、0000000
    000號）、二氧化碳氣瓶伍拾柒瓶、氣瓶座壹枝、金屬管
    壹枝、滅音管枝、彈簧伍個均沒收。」。
五、被告上訴意旨請求依刑法第59條酌減其刑，並予宣告緩刑云
    云。按刑法第59條之酌減其刑，必須犯罪另有特殊之原因與
    環境等情狀，在客觀上足以引起一般之同情，認為確可憫恕
    ，且即予宣告法定最低度之刑，猶嫌過重者，始有其適用。
    本件被告因好奇購得空氣槍供己把玩，數量達到2枝，未經
    許可而持有，自95年初持有，至97年3月19日晚上9時20分許
    ，為警查獲止，非法持有期間甚長，其犯行在客觀上不能引
    起一般之同情，亦難認為確可憫恕，原審未適用上開規定酌
    減被告刑罰，難謂有何不當。再按宣告緩刑，應就被告有無
    再犯之虞，及能否由於刑罰之宣告而策其自新等，加以審酌
    。次按刑事被告如何量定其刑及是否宣告緩刑，為求個案裁
    判之妥當性，法律固賦與法官裁量權，但此項裁量權之行使
    ，並非得以任意或自由為之，仍應受一般法律原則之拘束，
    即必須符合所適用法律授權之目的，並受法律秩序之理念、
    法律感情及慣例等所規範。原審判決以被告所犯持有空氣槍
    罪，其法定刑為3年以上10年以下有期徒刑，併科新臺幣7百
    萬元以下罰金，又查無其他得減輕其刑規定之適用，宣告有
    期徒刑3年2月，併科罰金新臺幣3萬元，罰金如易服勞役，
    以新臺幣1千元折算1日，其宣告刑已逾有期徒刑2年，即不
    合於緩刑條件，予以說明。原判決認事用法並無不合，量刑
    亦屬適當。被告上訴意旨執前詞請求酌減其刑，並宣告緩刑
    ，而指摘原判決不當，為無理由，應予駁回。
據上論斷，應依刑事訴訟法第368條，判決如主文。
本案經檢察官鄭龍照到庭執行職務。
中    華    民    國    98    年    1     月    13    日
                  刑事第一庭    審判長法  官  葉騰瑞
                                      法  官  莊明彰
                                      法  官  王炳梁
以上正本證明與原本無異。
如不服本判決，應於收受送達後10日內向本院提出上訴書狀，其
未敘述上訴之理由者並得於提起上訴後10日內向本院補提理由書
（均須按他造當事人之人數附繕本）「切勿逕送上級法院」。
                                      書記官  廖逸柔
中    華    民    國    98    年    1     月    13    日
附錄本案論罪科刑法條全文：
槍砲彈藥刀械管制條例第8條
未經許可，製造、販賣或運輸鋼筆槍、瓦斯槍、麻醉槍、獵槍、
空氣槍或第4條第1項第1款所定其他可發射金屬或子彈具有殺傷
力之各式槍砲者，處無期徒刑或5年以上有期徒刑，併科新臺幣1
千萬元以下罰金。
未經許可，轉讓、出租或出借前項所列槍枝者，處5年以上有期
徒刑，併科新臺幣1千萬元以下罰金。
意圖供自己或他人犯罪之用，而犯前二項之罪者，處無期徒刑或
7年以上有期徒刑，併科新臺幣1千萬元以下罰金。
未經許可，持有、寄藏或意圖販賣而陳列第1項所列槍枝者，處3
年以上10年以下有期徒刑，併科新臺幣700萬元以下罰金。
第1項至第3項之未遂犯罰之。


司法院資訊處製作；財團法人民間司法改革基金會備份。
